臺灣板橋地方法院刑事判決　　　　　　　94年度易字第1651號
公　訴　人　臺灣板橋地方法院檢察署檢察官
被　　　告　甲○○
上列被告因違反毒品危害防制條例案件，經檢察官提起公訴（九
十四年度毒偵字第五三五二號），被告於本院準備程序中就被訴
事實為有罪之陳述，經告知被告簡式審判程序之旨，並聽取當事
人之意見後，合議庭裁定由受命法官獨任進行簡式審判程序，判
決如下：
    主    文
甲○○施用第二級毒品，累犯，處有期徒刑捌月。扣案第二級毒
品安非他命（合計淨重壹拾玖點捌公克）沒收銷燬之；扣案包裝
上揭毒品之外包裝袋參拾壹個以及扣案小分裝袋貳拾陸個、大分
裝袋貳拾個、電子秤壹臺均沒收之。
    犯罪事實
一、甲○○前於民國八十八年間因施用毒品案件，經依本院八十
    八年度毒聲字第五九四號裁定送觀察、勒戒後，認有繼續施
    用毒品之傾向，本院以八十八年度毒聲字第一三六二號裁定
    令入戒治處所施以強制戒治，嗣因執行強制戒治成效及格，
    無繼續戒治之必要，本院復以八十八年度毒聲字第六二八九
    號裁定停止戒治，所餘期間付保護管束，於八十八年十月二
    十七日釋放出所，該停止戒治付保護管束期間至八十九年二
    月二十四日期滿後，由臺灣板橋地方法院檢察署檢察官以八
    十九年度戒毒偵字第一六二號為不起訴處分確定。又於九十
    一年間因施用毒品案件，除經依本院九十一年度毒聲字第三
    二五號裁定令入戒治處所施以強制戒治，嗣因執行強制戒治
    成效及格，無繼續戒治之必要，本院以九十一年度毒聲字第
    三二九０號裁定停止戒治，所餘期間付保護管束，於九十一
    年十二月五日釋放出所，該停止戒治付保護管束期間至九十
    二年一月二十四日期滿外，並經本院以九十一年度簡字第一
    六０號判處有期徒刑六月，如易科罰金，以三百元折算一日
    確定。又於九十二年間再施用毒品，經本院以九十二年度簡
    字第二四五六號判處有期徒刑四月，如易科罰金，以三百元
    折算一日確定。甲○○入監接續執行其犯上揭二罪所科刑罰
    ，於九十三年十一月四日縮短刑期執行完畢（於本案構成累
    犯）。
二、甲○○竟猶不思戒絕毒癮，於九十四年九月十四日下午六時
    許，在臺北縣三峽鎮○○路○段四十三巷五號二樓房間內，
    以將第二級毒品安非他命置於玻璃球內點火加熱燒烤產生煙
    霧吸聞之方式，施用第二級毒品安非他命一次。嗣於同日下
    午六時五十分許，經警因另案持搜索票前往上址搜索，適甲
    ○○及其女友江佳鈴在場聞風逃竄，仍為警在上址後方廢棄
    工廠內查獲，並在江佳鈴（江佳鈴所涉持有毒品犯行另由臺
    灣板橋地方法院檢察署檢察官偵辦中）攜帶之皮包內查獲甲
    ○○所有預備供施用之第二級毒品安非他命共三十一包（其
    中三十包各毛重０‧七公克、淨重０‧五公克；另一包毛重
    五‧二公克、淨重四‧八公克；合計毛重二十六‧二公克、
    淨重十九‧八公克）、供及預備供分裝毒品所用之電子秤一
    臺、小分裝袋二十六個、大分裝袋二十個以及非屬甲○○所
    有之現金新臺幣（下同）二萬八千元。
三、案經臺北縣政府警察局中和分局報請臺灣板橋地方法院檢察
    署檢察官偵查起訴，甲○○於本院準備程序中就被訴事實為
    有罪之陳述，經告知甲○○簡式審判程序之旨，並聽取當事
    人之意見後，合議庭裁定由受命法官獨任進行簡式審判程序
    。
    理    由
一、經查，被告甲○○對於在前述時間及地點施用第二級毒品安
    非他命之事實，業於警詢、偵查中及本院審理時自白不諱（
    見臺灣板橋地方法院檢察署九十四年度毒偵字第五三五二號
    偵查卷第十六頁、第三十七頁及本院九十四年十二月二十六
    日簡式審判筆錄），而其於九十四年九月十四日晚間十時許
    為警採集尿液送臺灣檢驗科技股份有限公司以ＧＣ／ＭＳ氣
    相層析／質譜儀法確認檢驗結果，呈安非他命類陽性反應，
    有該公司出具之濫用藥物尿液檢驗報告影本以及臺北縣政府
    警察局中和分局毒品案犯罪嫌疑人姓名及代碼對照表各一件
    附卷可稽（見同上偵查卷第二十四頁及第五十五頁）；且有
    被告所有預備供施用之第二級毒品安非他命共三十一包（其
    中三十包各毛重０‧七公克、淨重０‧五公克；另一包毛重
    五‧二公克、淨重四‧八公克；合計毛重二十六‧二公克、
    淨重十九‧八公克）、供及預備供分裝毒品所用之電子秤一
    臺、小分裝袋二十六個、大分裝袋二十個等物扣案可資佐證
    ，足認被告自白確與事實相符。再者，被告前於八十八年間
    因施用毒品案件，經依本院八十八年度毒聲字第五九四號裁
    定送觀察、勒戒後，認有繼續施用毒品之傾向，本院以八十
    八年度毒聲字第一三六二號裁定令入戒治處所施以強制戒治
    ，嗣因執行強制戒治成效及格，無繼續戒治之必要，本院復
    以八十八年度毒聲字第六二八九號裁定停止戒治，所餘期間
    付保護管束，於八十八年十月二十七日釋放出所，該停止戒
    治付保護管束期間至八十九年二月二十四日期滿；又於九十
    一年間因施用毒品案件，經依本院九十一年度毒聲字第三二
    五號裁定令入戒治處所施以強制戒治，嗣因執行強制戒治成
    效及格，無繼續戒治之必要，本院以九十一年度毒聲字第三
    二九０號裁定停止戒治，所餘期間付保護管束，於九十一年
    十二月五日釋放出所，該停止戒治付保護管束期間至九十二
    年一月二十四日期滿等事實，併有臺灣高等法院被告前案紀
    錄表、臺灣板橋地方法院檢察署檢察官八十九年度戒毒偵字
    第一六二號不起訴處分書各一份（均附於本院卷宗）以及同
    署檢察官九十二年度毒偵字第二二一八號聲請簡易判決處刑
    書、本院刑事簡易判決各一件（見同上偵查卷第五十二頁至
    第五十四頁）存卷足憑。是被告於強制戒治執行完畢釋放出
    所後，五年內再犯本案施用第二級毒品犯行堪以認定，應予
    依法論罪科刑。
二、核被告所為，係犯毒品危害防制條例第十條第二項之施用第
    二級毒品罪。其施用第二級毒品安非他命前、後非法持有第
    二級毒品安非他命之低度行為，應為其施用該毒品之高度行
    為所吸收，均不另論罪。又被告於九十一年間因施用毒品案
    件，經本院以九十一年度簡字第一六０號判處有期徒刑六月
    ，如易科罰金，以三百元折算一日確定；又於九十二年間再
    施用毒品，經本院以九十二年度簡字第二四五六號判處有期
    徒刑四月，如易科罰金，以三百元折算一日確定；被告入監
    接續執行其犯上揭二罪所科刑罰，於九十三年十一月四日縮
    短刑期執行完畢，有臺灣高等法院被告前案紀錄表一件在卷
    足憑，其於五年內再犯本案有期徒刑以上之罪，為累犯，應
    依刑法第四十七條規定加重其刑。爰審酌被告前已因施用毒
    品，經獲得不起訴處分之寬典，復入監執行徒刑完畢，仍不
    能戒除毒癮，再次漠視法令禁制而犯本罪，顯見其自制能力
    甚低，惟其施用毒品所生危害，實以自戕身心健康為主，對
    於他人生命、身體、財產等法益，尚無明顯而重大之實害，
    兼衡其施用毒品之次數以及犯罪後坦承犯行之良好態度等一
    切情狀，量處如主文所示之刑，以資懲儆。
三、扣案之第二級毒品安非他命（合計淨重十九‧八公克），為
    查獲之第二級毒品，不問屬於犯人與否，應依毒品危害防制
    條例第十八條第一項前段規定沒收銷燬之。而扣案包裝上揭
    毒品之外包裝袋共三十一個，係用以包裹毒品，具防止裸露
    、逸出及潮濕之功用，便於攜帶施用，係預備供被告施用第
    一級毒品所用之物，且經被告自承確屬其所有，應依刑法第
    三十八條第一項第二款規定宣告沒收。又扣案之電子秤一臺
    、小分裝袋二十六個、大分裝袋二十個，分別係被告所有供
    及預備供分裝第二級毒品安非他命以便其施用所用之物，業
    據其陳明無訛，亦應依刑法第三十八條第一項第二款規定宣
    告沒收。至被告於前述時間及地點併為警查扣之現金二萬八
    千元，則為被告否認屬其所有，亦非在被告身上所起獲，自
    難逕認確係被告所有供或預備供施用毒品所用之物，故不予
    宣告沒收，附此敘明。
據上論斷，應依刑事訴訟法第二百七十三條之一第一項、第二百
九十九條第一項前段，毒品危害防制條例第十條第二項、第十八
條第一項前段，刑法第十一條前段、第四十七條、第三十八條第
一項第二款，判決如主文。
本案經檢察官陳鴻濤到庭執行職務。
中　　華　　民　　國　　94　　年　　12　　月　　30　　日
                  刑事第七庭  法　官  王　瑜　玲
上列正本證明與原本無異。
如不服本判決，應於判決送達後10日內向本院提出上訴狀（應附
繕本），上訴於臺灣高等法院。
中　　華　　民　　國　　95　　年　　1 　　月　　2 　　日
                              書記官  黃  頌  棻
附錄本案論罪科刑法條全文：
毒品危害防制條例第十條
施用第一級毒品者，處六月以上五年以下有期徒刑。
施用第二級毒品者，處三年以下有期徒刑。
